臺灣高等法院臺中分院刑事判決　　　　　民國九十三年度上訴字第一八三六號
　　上　訴　人
　　即　被　告　丙○○
　　選任辯護人　陳世煌
　　　　　　　　黃俊昇
右上訴人因違反電業法案件，不服臺灣臺中地方法院中華民國九十三年九月二十二日
第一審判決（民國九十三年度訴字第七十九號，起訴案號：臺灣臺中地方法院檢察署
民國九十二年度偵字第一七五六一號），提起上訴，本院判決如左：
　　主      文
上訴駁回。
　　事      實
一、丙○○曾因違反臺灣地區與大陸地區人民關係條例案件，經臺灣臺中地方法院判
    處有期徒刑三月，得易科罰金確定，於民國（下同）九十年八月一日易科罰金執
    行完畢。尚不知悔改，其在台中縣大雅鄉○○街一三一號經營「銓銘牧場」從事
    養鵝事業，因用電量頗大，竟為節省電費開支，而基於意圖為自己不法所有之犯
    意，將該牧場用電所使用之臺灣電力股份有限公司（以下簡稱為臺灣電力公司）
    電號：00－0000－00－0號（以下簡稱為Ａ電表）及00－0000－
    00－0號（以下簡稱為Ｂ電表）等二個電表，於九十二年四月間，改動表外之
    線路，刻意不接用裝置在上開牧場大門處之Ｂ電表之現場用電線路，且將Ｂ電表
    未裝計量元件之一九○伏特動力專用線，與裝設在該牧場大門南側電桿上Ａ電表
    之接地線，均引接至牧場大門南側鐵皮屋內其所設置之特種變壓器內，以兩表併
    用，再於特種變壓器之後設置一具變相器，將電流轉換供三相式之器具使用，致
    電表計量失效不準，而接續竊電。並在兩表併用進入特種變壓器之前設一組電磁
    遙控開關，於遇有臺灣電力公司派員稽查時，只須按下開關，即可將由Ｂ電錶引
    接出之一九○伏特動力專用線切斷，使稽查人員無法查覺有竊電之情形，以達其
    改動表外線路而竊電之目的。嗣因臺灣電力公司人員甲○○先後於同年五月三十
    日、同年九月四日至該址檢查，發現丙○○有前開竊電行為，而於同年九月四日
    檢查後通知警方會同在上址扣得其所有供竊電使用之電磁遙控開關一組、特種變
    壓器及變相器各一具。
二、案經台中縣警察局移送臺灣臺中地方法院檢察署檢察官偵查起訴。
　　理      由
一、訊據上訴人即被告丙○○雖不爭執其牧場使用臺灣電力公司之Ａ、Ｂ電表，並有
    於九十二年四月間在電表外自行引接Ａ電表之地線及Ｂ電表未裝計量元件之一九
    ○伏特動力專用線至其自行購置之特種變壓器，再經變相器，而兩表併用，且裝
    設電磁遙控開關一組等情節不諱；惟矢口否認有何改動表外線路竊電之犯行，辯
    稱：警方未持搜索票即進入伊之住處及營業處所搜索，扣押電磁遙控開關一組、
    特種變壓器及變相器各一具，顯屬違法取得之證據，應無證據能力；又其從電源
    總開關接電，乃欲穩定電壓，以降低壓縮機馬達之故障率，此屬一般正常之使用
    行為，既無自電表以外接電使用，即無違法可言各等語。經查：
　(一)按「電業因左列情形之一，得對用戶停止供電：‧‧‧二、用戶用電裝置，經檢
    驗不合規定，在指定期間未改善者。三、用戶拒絕檢查者。‧‧‧」，為電業法
    第七十二條第一項第二、三款所明定，故臺灣電力公司稽查人員對於用電戶有檢
    查權，若遭拒絕檢查，並可對用戶停止供電；從而，臺灣電力公司稽查人員因行
    使上述檢查權，用戶未拒絕檢查，而進入用戶之住所或營業處所時，即非無故侵
    入他人住宅；此與司法警察須有拘票或搜索票方可入內執行拘提或搜索等職務，
    截然不同，不可混為一談。本件乃臺灣電力公司稽查人員因發現被告之「銓銘牧
    場」有竊電行為，而通知警方會同稽查，經被告之妻同意受檢進入該牧場後，當
    場發覺電磁遙控開關一組、特種變壓器及變相器各一具為該用戶竊電所使用之工
    具，始加以扣押，並非警方指揮臺灣電力公司稽查人員入內實施搜索而來等情節
    ，業據證人即警員歐守展於原審法院九十三年九月八日審理時具結證明在卷。本
    件扣得之電磁遙控開關一組、特種變壓器及變相器各一具，既非警員歐守展違背
    搜索之法定程序所取得，自有證據能力；被告抗辯警方違法搜索，應非可採，先
    予敘明。
　(二)又臺灣電力公司派員於九十二月五月三十日、同年九月四日至被告之牧場檢查，
    發現該牧場未接用Ｂ電表之現場用電線路，改將Ｂ電表未裝計量元件之一九○伏
    特動力專用線及Ａ電表之接地線引接至牧場大門南側鐵皮屋內所置之特種變壓器
    中，使兩表併用，再於特種變壓器之後設置一具變相器，將電流轉換供三相式之
    器具使用等各情，業據臺灣電力公司之稽查人員即證人甲○○於原審法院九十三
    年九月八日審理時結證屬實，並有卷附之用戶基本資料、臺灣電力公司用電實地
    調查書各二件、現場照片十二張，與扣案之特種變壓器、變相器各一具等證據方
    法可為佐證，上訴人即被告亦坦承上述裝置及引線均為其自費購料施設，則被告
    確有改動Ａ、Ｂ電表外之線路，而未正常接電使用之事實，堪予認定。至公訴人
    認為上述裝置及引線等設施，乃不詳年籍之成年人向被告推銷省電之方式後，由
    該名不詳身分之成年人所裝置乙節，因尚乏積極適合之證據可憑，應為其誤解，
    併予敘明。
　(三)再者，前述改變Ａ、Ｂ電表外線路之接線方法，乃常見之竊電手法，主要是利用
    改變接線之方式，以未裝計量元件之一九○伏特動力專用線，經特種變壓器接地
    使用，使電表之計量轉慢或不轉而失效等情節，亦據證人甲○○於原審法院九十
    三年九月八日審理時具結後證述明確；證人甲○○並進一步證稱：1.「（問：為
    何被告要如此大費周章設置這些器具？）答：如果他是用動力專用線，經過特種
    變壓器，再經過變相器，會使得他的電錶不轉不再計費。如果他正常用電，可以
    直接使用三相式電錶使用，不需要再有這些的裝置，而且我們公司並沒有一九○
    Ｖ的供電方式。」；2.「（問：偵查卷第十五頁照片所指為何？）答：火線當時
    現場都沒有在使用，當時我們在量的時候，兩條火線都沒有任何負載，被告利用
    他的地線，根據照片顯示，當時壹條火線是○‧一安培，壹條是○安培。」；3.
    「（問：偵查卷第十六頁下圖照片所指為何？）答：單相兩條火線，並沒有電流
    ，理論上這條地線應該是趨近於○，但是上面的數值是六三‧七安培，代表的意
    思是單相三線式電錶負載趨近於○，會有這個數值是因為兩錶併在起來用，會產
    生迴路過來，所以這邊才會有數值，這代表不正常的接線。」；4.「（問：偵查
    卷第十六頁上圖照片所指為何？）答：這是我們當時量到的，六四‧二安培，不
    平衡電流，正常使用，不會有這種情況。」；5.「（問：偵查卷第十九頁量的一
    九三是何意？）答：這是指動力專用線，我們台電公司沒有這種設施，會顯示一
    九三是因為一九○Ｖ動力專用線，會在一九○Ｖ上下。」；「（問：偵查卷第二
    十頁所指何意？）答：二十頁上圖中間那條線是動力專用線，比另外兩條粗，一
    般正常情形下，三條是一樣粗，下圖是三相，應該是零，代表已經被切掉了。」
    等語。故被告改動Ａ、Ｂ電表外之線路，而不正常接電使用之目的，乃欲使電表
    之計量失效不準，而接續竊電，至為明確。
　(四)另被告早於九十二年五月三十日前即已裝置電磁遙控開關，臺電公司人員於九十
    二年五月三十日至現場檢查時，並無發現，業經被告坦承在卷（見原審法院卷第
    九一頁），並有扣案之電磁遙控開關一組可證被告上述自白核與事實相符，自可
    採為證據。然上述電磁遙控開關之作用乃在使三相不平衡之電流消失，利用遙控
    器將切換關掉後，電流不平衡之情形即可消失等事實，亦據證人甲○○於同院證
    述甚詳（見同院卷第八二頁），是被告裝設上述電磁遙控開關之目的，顯欲於臺
    電公司人員前去檢查時，利用遙控切斷不平衡電流之現象，以使該公司之稽查人
    員無法查出其竊電之行為；此更可佐證被告確有接續竊電之行為無誤。
　(五)綜合前述，本件事證明確，被告改動電表外之線路而接續竊電之犯行，應可認定
    ；被告辯解前開行為之目的在欲穩定電壓，以降低壓縮機馬達之故障率，屬正常
    之用電行云云，殊非可採。其主張伊已於九十二年十一月七日電鍍，請函查上揭
    用電戶更換電表後，至最近一期之用戶繳費紀錄云云，本院查用電戶之用電量可
    佐其用電之增減而異，並不可因電表更換後用戶繳費全額並無異常大幅增加而由
    此推翻其前之竊電行為，基此本院認無函查之必要。
二、核上訴人即被告丙○○所為，係犯電業法第一百零六條第二款之改動表外之線路
    而竊電罪。被告以一改動表外線路之行為而持續地竊電，構成接續犯，屬實質上
    一罪。又被告前因違反臺灣地區與大陸地區人民關係條例案件，經臺灣臺中地方
    法院判處有期徒刑三月，得易科罰金確定，於九十年八月一日執行完畢之事實，
    有臺灣臺中地方法院檢察署刑案資料查註紀錄表、臺灣高等法院被告全國前案紀
    錄表各一份在卷可按，其於上述案件受有受期徒刑之執行完畢後，五年以內再犯
    本件有期徒刑以上之罪，為累犯，依法應加重其刑。原判決因依電業法第一百零
    六條第二款、刑法第十一條前段、第四十七條、第四十一條第一項前段、第三十
    八條第一項第二款、罰金罰鍰提高標準條例第一條前段、第二條，審酌被告自九
    十二年四月間起至同年九月四止接續竊電約五個月之久，所得非微，仍執意不與
    臺灣電力公司尋求和解，並其犯罪之動機、目的、方法、手段及所生危害等一切
    情狀後，量處有期徒刑陸月，及諭知易科罰金之折算標準。扣案之電磁遙控開關
    一組、特種變壓器及變相器各一具，均為被告所有供本件犯罪所用之物，前已證
    明，依法併宣告沒收之，其認事用法及量刑均無不當，上訴意旨仍執前詞，指摘
    原判決不當，非有理由，應予駁回。
三、據上論斷，應依刑事訴訟法第三百六十八條，判決如主文。
本案經檢察官乙○○到庭執行職務。
中      華      民      國　    九十三     年    十二     月   二十九 　日
　　　　　　　　　　　　　　　　臺灣高等法院臺中分院刑事第六庭
　　　　　　　　　　　　　　　　　　　審判長法　官　李  文  雄
　　　　　　　　　　　　　　　　　　　　　　法　官　劉　連　星
　　　　　　　　　　　　　　　　　　　　　　法  官　陳　嘉　雄
右正本證明與原本無異。
如不服本判決應於收受送達後十日內向本院提出上訴書狀，其未敘述上訴之理由者並
得於提起上訴後十日內向本院補提理由書（均須按他造當事人之人數附繕本）。
　　　　　　　　　　　　　　　　　　　　　　書記官  陳  信  和
中      華      民      國　    九十三     年    十二     月   二十九 　日
                                                                        Ｒ
